臺灣桃園地方法院民事裁定　　　　　　　 110年度法字第52號
聲　請　人　謝秀琴　


相　對　人　財團法人桃園市私立仁友愛心家園

上列當事人間請求修改捐助章程事件，本院裁定如下：
    主  文
財團法人桃園市私立仁友愛心家園如附件現行條文欄所示第十五
條，准予變更。
其餘聲請駁回。
聲請程序費用新臺幣壹仟元由聲請人負擔。
  理  由
一、按財團之組織及其管理方法，由捐助人以捐助章程或遺囑定
    之。捐助章程或遺囑所定之組織不完全，或重要之管理方法
    不具備者，法院得因主管機關、檢察官或利害關係人之聲請
    ，為必要之處分；為維持財團之目的或保存其財產，法院得
    因捐助人、董事、主管機關、檢察官或利害關係人之聲請，
    變更其組織，民法第62條、第63條分別定有明文。是依前揭
    規定聲請法院為變更財團法人之捐助章程、組織等必要之處
    分，應以捐助章程所定財團之組織不完全或重要管理方法不
    具備，或有為維持財團之目的、保存其財產而有變更章程之
    必要者為限，至非屬上開事項之變更，僅需取得目的事業主
    管機關許可，即可聲請該管法院辦理變更登記，無庸向法院
    聲請准許變更。
二、本件聲請意旨略以：聲請人為相對人財團法人桃園市私立仁
    友愛心家園之董事長，相對人於民國110 年8 月25日經110
    年第7 屆第11次董事會議決議修改相對人之捐助章程如附件
    所示，爰依民法第62條、第63條規定聲請准予變更等語。
三、經查，聲請人主張之上開事實，業據聲請人提出相對人第7
    屆第11次董事會會議紀錄及簽到表、修改前後之捐助章程、
    捐助章程新舊條文對照表、桃園市政府社會局110 年9 月27
    日桃社障字第1100079965號函、法人登記證書、聲請人身分
    證件等件為據。觀聲請人聲請變更如附件現行條文欄所示捐
    助章程第15條，係修正董事會組織之事宜，核屬完備財團法
    人之組織及其重要管理方法之變更，與財團法人之成立宗旨
    、精神並不違背，亦與民法有關財團法人之規定無牴觸，且
    主管機關桃園市政府就前開變更亦同意備查等情，有桃園市
    政府社會局110 年9 月27日桃社障字第1100079965號函在卷
    可稽，又聲請人為該法人之董事長，自屬利害關係人，其聲
    請於法有據，應予准許。
四、至聲請人聲請變更其餘如附件現行條文欄所示捐助章程第2
    條至第4 條、第8 條、第13條、第16條至第22條部分，核其
    內容，尚與捐助章程所訂之組織不完全，或重要之管理方法
    不具備，或為維持財團之目的或保存其財產之情形無涉，揆
    諸首揭說明，此部分應由聲請人逕向主管機關申請許可後辦
    理章程變更登記即可，尚無聲請本院裁定准許之必要，從而
    ，聲請人所為此部分聲請，於法未合，應予駁回。
五、依非訟事件法第21條第1 項前段、第24條第1 項，裁定如主
    文。
中    華    民    國  110     年    10    月    26    日
                  民事第一庭    法  官  蕭淳尹
以上正本係照原本作成
如對本裁定抗告須於裁定送達後10日內向本院提出抗告狀，並應
繳納抗告費新台幣1,000 元。
中    華    民    國  110     年    10    月    26    日
                                書記官  鄧文琦